臺灣板橋地方法院交通事件裁定　　　　94年度交聲字第1889號
異　議　人
即受處分人　甲○○
上列異議人即受處分人因違反道路交通管理處罰條例事件，對於
交通部公路總局臺北區監理所於民國九十四年九月二十二日所為
北監自裁字裁四○－Ａ00000000號裁決，聲明異議，本
院裁定如下：
    主　文
異議駁回。
    理  由
一、按行車速度，依標誌或標線之規定，無標誌或標線者，在市
    區道路時速不得超過五十公里，道路交通安全規則第九十三
    條第一項第一款定有明文；次按汽車駕駛人，行車速度，超
    過規定之最高時速，處新臺幣（下同）一千二百元以上二千
    四百元以下罰鍰；又汽車駕駛人有第四十條第一項之情形者
    ，除依原條款處罰鍰外，並記違規點數一點，道路交通管理
    處罰條例第四十條第一項前段及第六十三條第一項第一款亦
    分別定有明文。
二、異議人即受處分人甲○○於民國九十四年二月十日上午四時
    二十三分許，駕駛其所有車牌號碼九Ａ－八九六九號自用一
    般小客車，行經臺北市○○○路快速道路與中興橋匝道口時
    ，於行車限速五十公里之該路段，以行速六十一公里超速十
    一公里速度行駛而違規，經臺北市政府警察局交通警察大隊
    第三組值勤員警以微電腦雷達波型自動採證單功能相機照相
    採證方式逕行掣單舉發，嗣受處分人依規定於應到案日期（
    九十四年三月二十三日）前之九十四年三月十四日向原處分
    機關提出申訴，原處分機關函請舉發單位調查結果，仍認受
    處分人有上揭違規行為，原處分機關乃於九十四年九月二十
    二日依同上條例第四十條第一項、第六十三條第一項第一款
    （裁決書漏載第一款）及違反道路交通管理事件統一裁罰基
    準表規定，裁處受處分人罰鍰一千七百元，並記違規點數一
    點。
三、本件異議人即受處分人甲○○固於申訴書中自承於上開時、
    地行車時速六十一公里不諱，惟矢口否認有何違反道路交通
    管理處罰條例之行為，辯稱：快速道路皆限速五十至六十公
    里，伊所有車輛行速六十一公里，僅超速一公里，應在標準
    值之容許限度內，且未肇禍情節非重，仍屬標準車速，又伊
    駕駛車輛由臺北往新店方向行駛在環河快速道路之內側車道
    上，並未下中興橋匝道或前經該處，該照片與實情不符顯係
    移花接木之嫌，沿途亦未有何「限速五十公里，有測速照相
    」等標示牌警語，提醒駕駛人注意，不符處罰規定云云。經
    查，上揭異議人駕車超過時速五十公里行駛之事實，業據異
    議人自承在卷，並有採證照片一幀附卷可稽，是異議人確有
    於上開限速五十公里路段駕車超速十一公里之事實無訛；臺
    北市政府警察局萬華分局據異議人申訴而實地查勘後函覆稱
    ：「經查該路段相機是『微電腦雷達波型自動採證單功能相
    機』…相片上會顯示：年、月、日、時間、當時速度、路段
    名稱及速限標準；經由採證相片比對台端九Ａ－八九六九號
    自小客車正在掃描區內…有關台端陳述無看見減速及測速照
    相等警告標示乙節，查該處為環河快速道路與中興橋匝道交
    會處，為維護行車安全本府交通管制工程處訂定速限五十公
    里且設有限速時速五十公里標誌及『常有測速照相，請依速
    限行駛』警告標誌，當時九Ａ－八九六九號自小客車行車時
    速為六十一公里違規屬實…」等語，有該局九十四年三月二
    十九日北市警萬分交字第○九四三一二二○二○○號書函及
    其檢附之現場警告及速限標誌照片四幀附卷為證，該路段之
    速限標示明顯，已足供用路人警示使用，異議人自有依速限
    行駛之義務，故異議人所空言辯稱：僅超速一公里，應在標
    準值之容許限度內，且未肇禍情節非重，仍屬標準車速，照
    片與實情不符顯係移花接木之嫌云云，係出於誤認，顯無足
    取。
四、綜上所述，堪認異議人確有本件違規事實。揆諸首揭法律規
    定，原處分機關審酌違規相關情節，處以異議人罰鍰一千七
    百元，並記違規點數一點，自屬有據。異議人仍執詞聲明異
    議，洵無理由，本院應以裁定駁回之。
據上論斷，應依道路交通案件處理辦法第十九條，裁定如主文。
中    華    民    國     94    年    12    月   16    日
                   臺灣板橋地方法院交通法庭
                         法  官  王綽光
上正本證明與原本無異。
如不服本裁定應於送達後5日內向本院提出抗告狀。
                         書記官  林貴卿
中　　華　　民　　國　　94　　年　　12　　月　　22　　日
